Dossiers de clients de l'étude XII
Archives nationales
- Dossiers de clients de l'étude XII., 1560-1947; MC/DC/XII/1 - MC/DC/XII/226
  - Sociétés., 1818-1929; MC/DC/XII/206 - MC/DC/XII/215
    - Mines métallurgiques de Rouairoux [Tarn] (société des); Montfermeil (société civile du domaine de); Papeteries du Marais et de Sainte-Marie (société des); Perrin et Cie (société)., 1857-1900; MC/DC/XII/213
      - vente par la société d'un terrain sis sur la commune de Gagny à Mlle Routchine et à M. Volger, 1900.
      . Papeteries du Marais et de Sainte-Marie (société des) [à Jouy-sur-Morin et Boissy-le-Châtel, Seine-et-Marne], 1857-1897: déclaration des administrateurs, 1897; statuts, 1857; rapport du conseil d'administration à l'assemblée générale du 7 mars 1887; nouveaux statuts, 1887; correspondance et pièces diverses, 1887.
      . Perrin et Cie (société) [éditeurs], 1897-1899: correspondance concernant la vente du fonds, 1897-1899; état descriptif et estimatif des marchandises dépendant de la société.
      Roca d'Huyteza, Louis; Pin, Auguste; Champreux d'Altenbourg, M. de; Routchine, Mlle; Volger, M.; Rouairoux (Tarn); Caunes-Minervois (Aude); Riols (Hérault); Cran-Gevrier (Haute-Savoie); Mende (Lozère); Le Raincy (Seine-Saint-Denis); Montfermeil (Seine-Saint-Denis); Gagny (Seine-Saint-Denis); Boissy-le-Châtel (Seine-et-Marne); Jouy-sur-Morin (Seine-et-Marne)
    - Physique (société française de); Pierre Petit (société); Plon; Reynal et Cie (société); Simon et Cie (société)., 1834-1912; MC/DC/XII/214
      . Physique (société française de), 1881-1903: statuts de la société, 1881; legs de Henri Félix Louis Worms de Romilly, 1903; inventaires des instruments de physique et de la bibliothèque en dépôt au laboratoire de physique de la faculté de médecine de Paris.
      . Pierre Petit (société) [ayant pour objet l'exploitation d'un procédé d'agrandissement de photographie], 1880-1881:
      - correspondance concernant le brevet Winter, procédé d'agrandissement et photographie sur toile, 1880-1881; baux, 1880-1881.
      - statuts de la société, 1883; cession à la société par Laurent Eugène Bonin du bail d'un hôtel sis 122 rue La Fayette à Paris, 1898-1899; correspondance, 1898-1900.
      . Plon, 1834-1912:
      - succession de Henri Plon (1806-1872), décédé le 25 novembre 1872; faire-part mortuaire; acquisition par Henri Plon du terrain du Parc des Princes à Auteuil, mai 1859; brochure imprimée en mémoire de Henri Plon; contrat de mariage entre Henri Plon et Marie Caroline Jolly, 8 mai 1834; projets de contrats de société d'édition, s.d.; vente d'un terrain sis à Paris, à l'angle des rues de Maubeuge et du Faubourg-Poissonnière, avec affiche et plan, 1869; projet de société E. Plon et Cie, 1873; licitation et adjudication de journaux, 1874; hypothèque de deux hôtels sis à Paris, 8 rue Garancière et 11 rue Servandoni, appartenant à Mme veuve Henri Plon, 1875-1893
      - faire-part mortuaire de Louis Charles Plon, ancien imprimeur, décédé le 18 mars 1881; extrait d'acte de baptême et fiche de recrutement d'Emile Plon, né en 1837, fils de Louis Charles Plon.
      - projets de contrat de mariage de Jeanne Nourrit et de Pierre Mainguet, 1883; création de la société E. Plon, Nourrit et Cie, 1883; contrat de mariage de Michel Louis Ernest Bourdel et de Henriette Nourrit, 1885.
      - société Plon, Nourrit et Cie, 1897-1901: titres de propriété de l'usine d'imprimerie de Meaux (Seine-et-Marne), 1897-1899; correspondance, notes, plans, ventes, 1899-1901.
      - société Plon, Nourrit et Cie: obligations et affectations hypothécaires, 1906-1907; description-estimation des maisons sises 8 et 10 rue Garancière, et 9 et 11 rue Servandoni, 1901.
      - vente par M. et Mme Chevalier, éditeurs libraires, demeurant 20 rue Soufflot à Paris, à la société E. Plon, Nourrit et Cie de droits d'éditeur et de matériel d'imprimerie, 1886.
      - succession d'Eugène Plon (1836-1895), fils de Henri Plon, imprimeur-éditeur, demeurant 10 rue Garancière à Paris, décédé le 31 mars 1895, 1895: dépôt judiciaire des testaments, 1er avril 1895; comptes de la succession.
      - correspondance et pièces diverses concernant l'administration des biens d'Emile Plon, aliéné non interdit, par le notaire Auguste Paul Goupil, 1896-1912.
      . Reynal et Cie (société), 1852-1890: acte de société pour l'exploitation de la pâte Georgé, 11 juillet 1865; correspondance et pièces comptables, 1852-1890; acte de société pour l'exploitation du sirop de Flon, 11 juillet 1865; correspondance, 1889; modification des statuts de la société, 1888.
      . Simon et Cie (société), 1863: licitation de l'usine d'Epuisart [fabrique de sucre], commune de La Ferté-Chevresis (Aisne), 30 septembre 1863.
      Worms de Romilly, Henri Félix Louis; Petit, Pierre; Winter; Bonin, Laurent Eugène; Plon, Henri; Jolly, Marie Caroline; Plon, Louis Charles; Plon, Emile; Nourrit, Jeanne; Mainguet, Pierre; Bourdel, Michel Louis Ernest; Nourrit, Henriette; Chevalier, M.; Plon, Eugène; Goupil, Auguste Paul; La-Fayette (rue); Maubeuge (rue de); Faubourg-Poissonnière (rue du); Garancière (rue); Servandoni (rue); Soufflot (rue); Auteuil (ancienne commune); La Ferté-Chevresis (Aisne); Meaux (Seine-et-Marne); Médecine (faculté de)
    - Tabacs (société d'exploitation de); Terrains et immeubles (société française de); Thévenot; Trotting-Club de Paris (société du); Union agricole de France; Verreries algériennes de Marceau (société des); Vieux-Chêne (société du)., 1876-1910; MC/DC/XII/215
      . Tabacs (société d'exploitation de), 1876-1884: statuts de la Nouvelle compagnie française de tabacs, 1876; statuts de la Société d'exploitation de tabacs, 1880; procès-verbaux et pièces diverses, 1878-1884.
      . Terrains et immeubles (société française de), s.d.: projet de statuts de la société, non réalisé, s.d.
      . Thévenot [entreprise de maçonnerie, 28 rue du Rendez-vous à Paris], 1880-1882: devis, plans.
      . Trotting-Club de Paris (société du), 1894: vente à la Société de demi-sang d'un champ de courses situé à Levallois-Perret (Hauts-de-Seine), 1894; affiche de l'adjudication du droit aux baux de champ de courses sis à Levallois-Perret, 21 juillet 1894; correspondance et pièces diverses, 1894.
      . Union agricole de France [ayant pour but la vente sur les halles et les marchés de tous produits agricoles et denrées alimentaires, avec participation des producteurs adhérents aux bénéfices] (siège social au 18 boulevard des Capucines à Paris), 1895-1910: acte de constitution de la société, 21 décembre 1895; correspondance, 1895-1910; notice sur la société; bulletins de souscription, décembre 1895.
      . Verreries algériennes de Marceau (société des), 1893-1894: rapport sur l'établissement, 1893; bulletins de souscription; correspondance, 1893-1894.
      . Vieux-Chêne (société du) [usine et vente d'ameublement, siège social 69-71 rue Beaubourg à Paris], 1869-1888: rapport à l'assemblée générale constitutive, 2 mars 1880; projet de vente du fonds de commerce par les liquidateurs de la société, 1885; adjudication de la maison de vente, rue Beaubourg, avec plan, 1869-1888; affiches de vente, avec plan, d'une propriété industrielle sise entre la rue de Crimée et la rue du Rhin à Paris, s.d.; correspondance et pièces diverses, 1880-1885; assemblée générale de dissolution de la société, 18 mai 1885; acte de société entre MM. Dieudonné et Dorenlot, 22 avril 1872.
      Thévenot; Dieudonné, M.; Dorenlot, M.; Rendez-Vous (rue du); Capucines (boulevard des); Beaubourg (rue); Crimée (rue de); Rhin (rue du); Algérie; Levallois-Perret (Hauts-de-Seine)
  - Titres de propriété., 1576-1884; MC/DC/XII/216 - MC/DC/XII/219
    - Titres de propriété., 1656-1884; MC/DC/XII/216
      . Titres de propriété d'un terrain sis à Paris, rue Chaptal, 1826-1860; mitoyenneté concernant la construction d'une maison au 9 rue Chaptal, avec plans, 1859-1884; mémoires de travaux, 1880.
      . Titres de propriété et pièces diverses concernant des maisons du quartier Saint-Antoine à Paris, 1656-1786.
      Chaptal (rue); Saint-Antoine (quartier)
    - Titres de propriété., 1657-1859; MC/DC/XII/217
      . Titres de propriété et plan d'une maison sise 43 rue de la Grange-aux-Belles à Paris, 1841-1851.
      - Titres de propriété d'un terrain bordant le boulevard du Montparnasse à l'angle de la rue de Sèvres, à Paris, avec plan, 1827-1859.
      . Titres de propriété d'une maison sise 15 rue des Cinq-Diamants à Paris, 1657-1851.
      Grange-aux-Belles (rue de la); Montparnasse (boulevard du); Sèvres (rue de); Cinq-Diamants (rue des)
    - Titres de propriété., 1576-1877; MC/DC/XII/218
      . Titres d'une propriété sise à Olivet (Loiret), 1645-1877.
      . Titres de propriété de la terre de Chennevières-lès-Louvres (Val-d'Oise), avec plans, 1576-1828.
      . Titres de propriété des conjoints Lecoudrais-Poisson concernant les terrains du Champ de foire de Pont-l'Evêque (Calvados), avec plan de 1826, 1721-1852.
      Pont-l'Evêque (Calvados); Olivet (Loiret); Chennevières-lès-Louvres (Val-d'Oise)
    - Titres de propriété., 1748-1876; MC/DC/XII/219
      Titres de propriétés sises à Villemeux, commune de Brie-Comte-Robert (Seine-et-Marne), 1748-1876.
      Brie-Comte-Robert (Seine-et-Marne)
  - Divers., 1798-1900; MC/DC/XII/220 - MC/DC/XII/226
    - Divers., 1798-1898; MC/DC/XII/220
      - Avis d'adjudication d'un terrain et de constructions commencées sis à Paris, rue d'Enfer Saint-Michel [auj. rue d'Enfer], vis-à-vis la rue du Val-de-Grâce, 18 avril 1821; ventes de lots, 1819-1857.
      . Vente du Clos des Chartreux [donnant sur le boulaverd Saint-Michel] à Paris comme bien national, 1798.
      - Construction d'une maison à Paris, 135 rue Saint-Martin, 1898.
      . Correspondance et pièces diverses concernant l'expropriation de maisons sises dans le rue de Grenelle à Paris pour l'élargissement du boulevard Raspail, 1894-1895.
      . Maison du 18 rue Simon-le-Franc à Paris, 1862-1863: état des lieux, 1863; bail, 1862.
      . Adjudication d'une maison sise 78 boulevard des Batignolles à Paris, 1883.
      . Affiches d'adjudications de propriété à Pantin (Seine-Saint-Denis), 1870-1893; plan de la ville de Pantin, quartier du centre.
      . Adjudication de terrains (48 lots) à Pantin et au Pré-Saint-Gervais (Seine-Saint-Denis), 1887.
      Enfer (rue d'); Val-de-Grâce (rue du); Saint-Michel (boulevard); Saint-Martin (rue); Grenelle (rue de); Raspail (boulevard); Simon-Le-Franc (rue); Batignolles (boulevard des); Pantin (Seine-Saint-Denis); Le Pré-Saint-Gervais (Seine-Saint-Denis)
    - Divers., 1814-1900; MC/DC/XII/221
      . Plan de la ferme de Courbouzon, XVIIIe siècle.
      . Documents concernant des propriétés appartenant à la commune du Chesnay (Yvelines), 1823-1844.
      . Pièces diverses concernant la vente du château de la Remberge, comme d'Autrèche (Indre-et-Loire), 1888.
      . Projet de bail du Parc de Buzenval, sis sur les communes de Rueil[-Malmaison] et de Garches (Hauts-de-Seine), s.d.
      . Jugements contre des débiteurs poursuivis, 1893-1900.
      . Notes diverses sur l'épuration des eaux, s.d.
      . Fondation de la plage de Saint-Laurent-sur-Mer (Calvados), 1896-1898: coupures de journaux, affiches publicitaires, cartes, correspondance, 1896-1898.
      . Hospices d'Evreux (Eure), 1896: cahier des charges à la requête de l'hospice d'Evreux pour parvenir à la vente d'une maison sise 27 rue des Bernardins à Paris, 1896.
      . Copie de lettres d'un jeune homme (anonyme), assiégé dans Metz (Moselle) pendant la campagne de France, à ses parents résidant à Besançon, février-avril 1814.
      . Pièces d'état civil et actes notariés concernant diverses personnes, 1826-1896.
      . Pièces diverses, 1823-1840.
      Autrèche (Indre-et-Loire); Le Chesnay (Yvelines); Rueil-Malmaison (Hauts-de-Seine); Garches (Hauts-de-Seine); Saint-Laurent-sur-Mer (Calvados); Evreux (Eure); Metz (Moselle)
    - Divers., 1854-1882; MC/DC/XII/222
      Pièces diverses, 1854-1882.
    - Divers., 1846-1880; MC/DC/XII/223
      Pièces diverses, 1846-1880.
    - Divers., 1860-1895; MC/DC/XII/224
      Agendas, factures, quittances, pièces comptables appartenant à M. Merat, demeurant 4 rue du Cherche-Midi à Paris, 1860-1895.
    - Divers., 1857-1875; MC/DC/XII/225
      Registres et cahiers divers, 1857-1875.
    - Divers., 1864-1901; MC/DC/XII/226
      . Agenda, 1901.
      . Plans de lot de terrains à vendre sis à Paris, sans date.
      .Tableaux d'abandonnements concernant les succession de: Mme veuve Delahaye, M Frichot, M Hazart, Nicolas Paintendre, Mme Vasseaux, sans date.
      . Documentation, brochures, 1864-1901.
      . Pièces diverses non identifiées, 1872-1892.